【裁判字號】    97,審訴,3692
【裁判日期】    980122
【裁判案由】    毒品危害防制條例
【裁判全文】
臺灣高雄地方法院刑事判決            97年度審訴字第3692號
公  訴  人  臺灣高雄地方法院檢察署檢察官
被      告  甲○○
                      之8號
                    另案在臺灣高雄第二監獄執行中
指定辯護人  本院公設辯護人馬碩遠
上列被告因毒品危害防制條例案件，經檢察官提起公訴（97年度
毒偵字第6022號），本院合議庭裁定由受命法官獨任依協商程序
審理，判決如下：
    主  文
甲○○施用第一級毒品，處有期徒刑陸月，如易科罰金，以新臺
幣壹仟元折算壹日，扣案之第一級毒品海洛因壹包（驗後淨重零
點零貳肆公克），沒收銷燬之；又施用第二級毒品，處有期徒刑
貳月，如易科罰金，以新臺幣壹仟元折算壹日。應執行有期徒刑
陸月，如易科罰金，以新臺幣壹仟元折算壹日，扣案之第一級毒
品海洛因壹包（驗後淨重零點零貳肆公克），沒收銷燬之。
    事實及理由
一、本件犯罪事實及證據，除犯罪事實「在不詳地點」更正為「
    在其位於高雄縣永安鄉○○村○○路光明10巷66之8 號之住
    處」；「並當場扣得第一級毒品海洛因1 包（毛重0.2 公克
    ）」更正為「並當場扣得第一級毒品海洛因1 包（驗後淨重
    0.024 公克）」；證據部分補充「被告甲○○於本院審理中
    之自白」外，餘均引用檢察官起訴書之記載，如附件。
二、本件被告業已認罪，並經辯護人協助下與檢察官於審判外達
    成協商之合意，渠等合意內容為：被告願受科刑範圍如主文
    所載。經核被告所為，係犯毒品危害防制條例第10條第1 項
    之施用第一級毒品罪，及同條第2 項之施用第二級毒品罪，
    且上開協商合意內容，並無刑事訴訟法第455 條之4 第1 項
    所列不得認罪協商之情形，本件既經檢察官聲請改依協商程
    序而為判決，本院爰不經言詞辯論，於協商合意範圍內為協
    商判決。
三、應適用之法條：刑事訴訟法第455 條之4 第2 項、第455 條
    之8 、第454 條第2 項，毒品危害防制條例第10條第1 項、
    第2 項、第18條第1 項前段，刑法第11條、第41條第1 項前
    段、第2 項、第51條第5 款。
四、本判決除有刑事訴訟法第455 條之4 第1 項第1 款、第2 款
    、第4 款、第6 款、第7 款所定情形之一，或違反同條第2
    項規定者外，不得上訴。
本案經檢察官陳麗琇到庭執行職務。
中    華    民    國    98    年    1     月    22    日
                  刑事第七庭    法  官  陳君杰
以上正本證明與原本無異。
如不服本判決應於收受判決後10日內向本院提出上訴書狀，並應
敘述具體理由。其未敘述上訴理由者，應於上訴期間屆滿後20日
內向本院補提理由書(均須按他造當事人之人數附繕本)「切勿逕
送上級法院」。
中    華    民    國    98    年    1     月    22    日
                                書記官  李承悌
附錄本判決論罪科刑法條全文：
毒品危害防制條例第10條
施用第一級毒品者，處6 月以上5 年以下有期徒刑。
施用第二級毒品者，處3年以下有期徒刑。
附件：
臺灣高雄地方法院檢察署檢察官起訴書
                                     97年度毒偵字第6022號
     被      告  甲○○  男  20歲（民國○○年○ 月○○日生）
                         住高雄縣永安鄉維新村光明十巷６６
                         之８號
                         國民身分證統一編號：Ｚ000000000號
 上列被告因違反毒品危害防制條例案件，業經偵查終結，認應提
 起公訴，茲將犯罪事實及證據並所犯法條分敘如下：
     犯罪事實
 一、甲○○前因毒品案件，經觀察勒戒後，於民國94年9 月28日
     因無繼續施用傾向而出監。詎仍不知戒除毒癮，明知海洛因
     、甲基安非他命分為毒品危害防制條例第2 條第2 項第1、2
     款明定之第一、二級毒品，不得施用或持有，仍分別基於施
     用第一級毒品海洛因、第二級毒品甲基安非他命之犯意，於
     97年7 月6 日21時許採尿回溯24小時內某時許（扣除遭警公
     權力羈留時間），在不詳地點，以不詳方式施用第一級毒品
     海洛因、第二級毒品甲基安非他命各1 次。嗣經警方於97年
     7 月6 日19時30分許，在高雄縣永安鄉維新村光明10巷66之
     8 號查獲，並當場扣得第一級毒品海洛因1 包（毛重0.2 公
     克），並經其同意採尿送驗後，始悉上情。
 二、案經高雄市政府警察局三民第一分局移送偵辦。
     證據並所犯法條
 ┌──┬───────────┬────────────┐
 │編號│    證  據  名  稱    │    待  證  事  實      │
 ├──┼───────────┼────────────┤
 │ 一 │被告甲○○於警詢及偵查│被告坦承有施用第一級毒品│
 │    │中所為之供述。        │海洛因之事實。          │
 ├──┼───────────┼────────────┤
 │ 二 │台灣檢驗科技股份有限公│證明被告親自採集封瓶之尿│
 │    │司濫用藥物尿液檢驗報告│液檢體呈甲基安非他命及嗎│
 │    │、高雄縣政府警察局岡山│啡陽性反應之事實。      │
 │    │分局永安分駐所偵辦毒品│                        │
 │    │案件嫌疑犯尿液採證檢驗│                        │
 │    │對照表。              │                        │
 ├──┼───────────┼────────────┤
 │ 三 │扣案之海洛因1 包（毛重│證明警方扣案之白色粉末，│
 │    │0.2 公克）、高雄市立凱│經檢驗係海洛因，檢驗前淨│
 │    │旋醫院濫用藥物成品檢驗│重0.033 公克，檢驗後淨重│
 │    │鑑定書。              │0.024 公克之事實。      │
 ├──┼───────────┼────────────┤
 │ 四 │本署刑案資料查註紀錄表│被告前因施用毒品案件經觀│
 │    │、全國施用毒品案件紀錄│察勒戒執行完畢後，5 年內│
 │    │表、矯正簡表各1 份。  │再犯本件犯行之事實。    │
 └──┴───────────┴────────────┘
 二、核被告甲○○所為，係犯毒品危害防制條例第10條第1、2項
     之施用第一、二級毒品罪嫌。其施用第一、二級毒品時持有
     第一、二級毒品之低度行為，為施用第一、二級毒品之高度
     行為所吸收，不另論罪。又被告所犯上開二罪間，犯意各別
     ，罪名互異，請分論併罰。另扣案之毒品請依同條例第18條
     第1 項前段規定宣告沒收並銷燬之。
 三、依毒品危害防制條例第23條第2 項、刑事訴訟法第251 條第
     1 項提起公訴。
     此    致
 臺灣高雄地方法院
 中    華    民    國    97    年    8     月    8     日
                               檢  察  官  乙 ○ ○
 上正本證明與原本無異
 中    華    民    國    97    年    8     月    12    日
                               書  記  官  孫 世 昌


司法院資訊處製作；財團法人民間司法改革基金會備份。
